臺灣板橋地方法院刑事判決　　　　　　　93年度訴字第1544號
公　訴　人　臺灣板橋地方法院檢察署檢察官
被　　　告　甲○○
上列被告因違反毒品危害防制條例案件，經檢察官提起公訴（93
年度核退毒偵字第880 號）及移送併辦審理（93年度核退毒偵字
第1273號、第1777號、94年毒偵字第575 號），本院裁定改用簡
式審判程序，判決如下：
    主  文
甲○○連續施用第一級毒品，處有期徒刑拾月，扣案之第一級毒
品海洛因壹包（驗餘淨重零點零陸公克）、含第一級毒品海洛因
、無法析離之殘渣袋壹包，均沒收銷燬之；研磨砵壹個，沒收。
又連續施用第二級毒品，處有期徒刑陸月。扣案之第二級毒品安
非他命壹包（淨重零點壹公克）、肆包（驗餘淨重壹點捌參公克
）、含第二級毒品安非他命、無法析離之殘渣袋拾包，均沒收銷
燬之；燈泡吸食器壹個、吸食器貳個、吸管伍支、分裝勺參支、
玻璃球壹個，均沒收。應執行有期徒刑壹年貳月。扣案之第一級
毒品海洛因壹包（驗餘淨重零點零陸公克）、含第一級毒品海洛
因、無法析離之殘渣袋壹包、第二級毒品安非他命壹包（淨重零
點壹公克）、肆包（驗餘淨重壹點捌參公克）、含第二級毒品安
非他命、無法析離之殘渣袋拾包，均沒收銷燬之；研磨砵壹個、
燈泡吸食器壹個、吸食器貳個、吸管伍支、分裝勺參支、玻璃球
壹個，均沒收。
    事  實
一、甲○○前於民國92年間因施用毒品案件，經本院裁定送觀察
    、勒戒後，認無繼續施用毒品之傾向，於92年2 月13日執行
    完畢，並經臺灣板橋地方法院檢察署檢察官於92年2 月13日
    以92年度毒偵字第509 號為不起訴處分確定。詎其仍不思悔
    改，於觀察、勒戒執行完畢後5 年內，各基於施用第1 、2
    級毒品之概括犯意，於92年9 月初起，至93年11月5 日止，
    在臺北縣新莊市○○○路41號工廠、臺北縣新莊市○○路31
    4 號6 樓居所及臺北縣新莊市○○路746 巷45號朋友處，各
    以海洛因摻入香菸、吸食器燒烤安非他命之方式，分別連續
    施用第1 級毒品海洛因及第2 級毒品安非他命多次。嗣先後
    於：（一）92年10月7 日22時許，在臺北縣新莊市○○○路
    41號工廠為警查獲，並扣得第2 級毒品安非他命1 包（淨重
    0.1 公克）、含第2 級毒品安非他命、無法析離之殘渣袋3
    包及其所有、供施用第2 級毒品安非他命所用之燈泡吸食器
    1 個。（二）93年4 月23日15時55分許，在臺北縣新莊市○
    ○路31 4號6 樓居所為警查獲，並扣得第1 級毒品海洛因1
    包（驗餘淨重0.06公克）。（三）93年4 月28日16時許，在
    臺北縣新莊市○○○路41號工廠為警查獲，並扣得含第1級
    毒品海洛因、無法析離之殘渣袋1 包、含第2 級毒品安非他
    命、無法析離之殘渣袋1 包及其所有、供施用第2 級毒品安
    非他命所用之吸管2 支。（四）93年6 月15日21時55分許，
    在臺北縣新莊市○○路746 巷45號朋友住處為警查獲，並扣
    得第2 級毒品安非他命2 包（驗餘淨重1.76公克）及其所有
    、供施用第2 級毒品安非他命所用之吸管3 支、分裝勺3 支
    、玻璃球1 個。（五）93年11月5 日1 時30分許，在臺北縣
    新莊市○○○路41號工廠為警查獲，並扣得第2 級毒品安非
    他命2 包（驗餘淨重0.07公克）、含第2 級毒品安非他命、
    無法析離之殘渣袋6 包及其所有、供施用第1 級毒品海洛因
    所用之研磨砵1 個、供施用第2 級毒品安非他命所用之吸食
    器2 個。經警採集尿液送檢驗結果均呈鴉片類及安非他命類
    陽性反應。
二、案經臺北縣政府警察局暨該局新店分局、三重分局、新莊分
    局報請臺灣板橋地方法院檢察署檢察官偵查起訴及移送併辦
    。
    理  由
一、上揭事實業據被告甲○○於本院審理中坦承不諱（見本院94
    年2 月16日準備程序筆錄、簡式審判筆錄），並有第1 級毒
    品海洛因1 包（驗餘淨重0.06公克）、含第1 級毒品海洛因
    、無法析離之殘渣袋1 包、第2 級毒品安非他命1 包（淨重
    0.1 公克）、4 包（驗餘淨重1.83公克）、含第2 級毒品安
    非他命、無法析離之殘渣袋10包、研磨砵1 個、燈泡吸食器
    1 個、吸食器2 個、吸管5 支、分裝勺3 支、玻璃球1 個扣
    案可資佐證。又被告先後5 次為警查獲後所採集之尿液經送
    檢驗結果均確呈鴉片類及安非他命類陽性反應，此有臺灣檢
    驗科技股份有限公司濫用藥物尿液檢驗報告5 紙在卷可憑。
    而扣案之第1 級毒品海洛因1 包（驗餘淨重0.06公克）、第
    2 級毒品安非他命4 包（驗餘淨重1.83公克），經送法務部
    調查局、內政部警政署刑事警察局鑑定結果，檢出確有第1
    級毒品海洛因、第2 級毒品甲基安非他命成分，此有法務部
    調查局93年6 月16日調科壹字第060008317 號鑑定通知書1
    紙、內政部警政署刑事警察局93年8 月19日刑鑑字第093013
    0672號、94年1 月28日刑鑑字第0940004815號鑑定書2 紙在
    卷可稽，足徵其自白與事實相符。又被告前於92年間因施用
    毒品案件，經本院裁定送觀察、勒戒後，認無繼續施用毒品
    之傾向，於92年2 月13日執行完畢，並經臺灣板橋地方法院
    檢察署檢察官於92年2 月13日以92年度毒偵字第509 號為不
    起訴處分確定等情，有臺灣高等法院被告全國前案紀錄表1
    紙在卷可憑。是以，本件事證明確，被告於觀察、勒戒執行
    完畢後5 年內再犯施用第1 級毒品及第2 級毒品之犯行均堪
    以認定，應予依法論處。
二、核被告所為，係犯毒品危害防制條例第10條第1 項之施用第
    1 級毒品罪及同條第2 項之施用第2 級毒品罪。被告持有第
    1 級毒品海洛因、第2 級毒品安非他命，既意在供己施用，
    其持有之低度行為各應為施用之高度行為所吸收，均不另論
    罪。被告先後多次施用第1 級毒品海洛因、第2 級毒品安非
    他命之犯行，時間緊接，所犯構成要件相同，各顯係基於概
    括犯意反覆為之，均為連續犯，應依刑法第56條規定各論以
    1 罪，並加重其刑。公訴人雖未就被告於93年4 月23日12時
    採尿前回溯26小時、96小時內某時起至同月28日17時40分採
    尿前回溯26小時、96小時內某時止以外之施用第1 、2 級毒
    品犯行起訴，惟業經檢察官當庭更正，附此敘明。又被告所
    犯上開施用第1 級毒品海洛因及施用第2 級毒品安非他命2
    罪間，犯意各別，行為亦殊，構成要件互異，應予分論併罰
    。爰審酌被告多次漠視法令之禁制，恣意濫用毒品，戕害己
    身，顯無悔改之意，惟於他人尚無明顯重大危害，及其犯後
    坦承犯行，態度良好等一切情狀，各量處如主文所示之刑，
    並定其應執行刑，以資懲儆。
三、扣案之第1 級毒品海洛因1 包（驗餘淨重0.06公克）、含第
    一級毒品海洛因、無法析離之殘渣袋1 包、第2 級毒品安非
    他命1 包（淨重0.1 公克）、4 包（驗餘淨重1.83公克）、
    含第二級毒品安非他命、無法析離之殘渣袋10包其內毒品與
    其他白粉、外袋無法析離完盡，應概認屬查獲之毒品，不問
    屬何人所有，當依毒品危害防制條例第18條第1 項前段規定
    併予沒收銷燬之。另扣案之研磨砵1 個、燈泡吸食器1 個、
    吸食器2 個、吸管5 支、分裝勺3 支、玻璃球1 個，係被告
    所有，且係分屬供其施用第1 級毒品海洛因、第2 級毒品安
    非他命所用之物，業據被告於本院審理中供承在卷，惟其僅
    係日常用品臨時替代使用之物，就其性質上或使用上，非專
    供施用毒品之器具，爰應依刑法第38條第1 項第2 款之規定
    宣告沒收。
四、本件經檢察官提起公訴，被告於準備程序中就被訴事實為有
    罪之陳述，經法官告知簡式審判程序之旨，並聽取公訴人、
    被告之意見後，本院合議庭裁定由受命法官獨任進行簡式審
    判程序，併予敘明。
據上論斷，應依刑事訴訟法第273 條之1 第1 項、第299 條第1
項前段，毒品危害防制條例第10條第1 項、第2 項、第18條第1
項前段，刑法第11條前段、第56條、第51條第5 款、第38條第1
項第2 款，判決如主文。
本案經檢察官程秀蘭到庭執行職務。
中　　華　　民　　國　　94　　年　　3 　　月　　31　　日
                  刑事第十庭  法  官  曾正耀
以上正本證明與原本無異。
如不服本判決，應於判決送達後10日內，向本院提出上訴狀。
                              書記官  黃靖媛
中　　華　　民　　國　　94　　年　　3 　　月　　31　　日
附論罪科刑依據之法條：
毒品危害防制條例第10條
施用第一級毒品者，處六月以上五年以下有期徒刑。
施用第二級毒品者，處三年以下有期徒刑。
